【裁判字號】    97,上易,609
【裁判日期】    970515
【裁判案由】    竊盜等
【裁判全文】
臺灣高等法院刑事判決                 97年度上易字第609號
上  訴  人
即  被  告  乙○○
上列上訴人因竊盜等案件，不服臺灣臺北地方法院96年度易字第
3073號，中華民國97年1月21日第一審判決（起訴案號：臺灣臺
北地方法院檢察署96年度偵字第11066號），提起上訴，本院判
決如下：
    主  文
上訴駁回。
    事  實
一、乙○○於民國96年5月25日下午4時55分許，因見臺北縣新店
    市○○路○段91巷17號甲○○之住處側門未上鎖，認為有機
    可趁，即意圖為自己不法所有之犯意，攜帶其所有客觀上足
    以對人體之安全構成威脅之十字起子、美工刀、老虎鉗、鐵
    絲各1支，開門侵入上開住宅行竊，並持續至夜間，總計竊
    得甲○○夫妻及其子丙○○所有之金牌1面、手錶1只、玉佩
    1 個、銀戒指1只、太平洋SOGO禮卷5本等物得手，並將之置
    放於其所有之黑色包包內。迨同日夜間20時38分許，乙○○
    正欲翻牆逃逸時，適逢丙○○返家撞見而報警處理，經警於
    上開處所之冰箱內查獲乙○○藏匿其中，並當場扣得乙○○
    所有供竊盜所用之十字起子1支、美工刀1支、老虎鉗1支、
    鐵絲1支、布手套1只、黑色大包包1個及變造之丁○○汽車
    駕駛執照一枚（另涉變造特種文書罪，業經判處拘役50日，
    如易科罰金以新台幣1,000元折算1日確定）。
二、案經臺北縣政府警察局新店分局移送臺灣台北地方法院檢察
    署檢察官偵查後起訴。
    理  由
壹、程序方面：
    本件認定事實所引用之本件卷內所有卷證資料（包含人證與
    文書證據、物證等證據），並無證據證明係公務員違背法定
    程序所取得，且被告等於原審及本院審理時均陳明對檢察官
    所提出之證據方法之證據能力沒意見等語，而卷內之文書證
    據，亦無刑事訴訟法第159條之4之顯有不可信之情況與不得
    作為證據之情形，從而，依刑事訴訟法第159條至159條之5
    之規定，本件認定事實所引用之本件卷證所有證據（包含人
    證與文書證據、物證等證據），均有證據能力，合先敘明。
貳、實體方面：
一、上揭事實，業據被告乙○○於原審偵審中及本院審理時坦承
    不諱，核與證人丙○○、甲○○等人分別於警詢、檢察官偵
    查中證述之情節大致相符，並有扣押物品目錄表與贓物認領
    保管單各1紙、案發現場、贓物及扣案物照片共25張在卷可
    稽。此外，復有十字起子1支、美工刀1支、老虎鉗1支、鐵
    絲1支、布手套1只及黑色大包包1個扣案可資佐證，足見被
    告前開自白確與事實相符，自足採為認定事實之基礎。本件
    事證明確，被告上述犯行均堪以認定。
二、按十字起子1支、美工刀1支、老虎鉗1支及鐵絲1支，均屬金
    屬材質，質地堅硬，客觀上均足以對人之生命、身體構成危
    害，均為兇器，被告攜帶上開工具，進入證人甲○○住處內
    ，竊取財物，並持續至夜間，是核其所為係犯刑法第321條
    第1項第1款、第3款之攜帶兇器於夜間侵入住宅之加重竊盜
    罪。被告以一竊盜行為同時竊取證人甲○○夫妻與證人丙○○之財產，為想像競合犯，應依刑法第55條前段規定以一加
    重竊盜罪處斷。
三、原審本同上見解，因依刑法第321條第1項第1款、第3款、第
    55條各規定，於審酌被告前有多次竊盜前科，有本院被告前
    案紀錄表1份附卷為憑，被告卻仍未警惕，再犯本案，可見
    其尚未警惕思過，且被告年輕力壯，不思以正當方式賺取所
    需，卻圖不勞而獲，惟考量其於犯罪後坦承犯行，表示悔意
    ，事後已與被害人甲○○達成和解，證人甲○○亦到庭表示
    願意原諒被告，可見被告態度尚可等一切情狀，量處有期徒
    刑8月。暨以扣案之十字起子1支、美工刀1支、老虎鉗1支、
    鐵絲1支、布手套1只及黑色大包包1個，為被告所有且係供
    犯本件竊盜罪所用之物，業據被告供承在卷，應依刑法第38
    條第1項第2款之規定，宣告沒收；並於理由中敘明扣案之球
    拍套1個及安全帽1頂，被告否認係供犯本罪所用之物，卷內
    亦無相關證據足證係供被告犯罪所用之物，爰不併予宣告沒
    收。核其認事用法，俱無違誤，量刑亦甚允洽。被告上訴意
    旨以其坦承犯行復與證人甲○○達成和解，證人甲○○並親
    自到庭表示願原諒被告，原審量刑過重。況被告另患有嚴重
    冠狀動脈心臟病，入監服刑恐加重病情，請求重新量刑云云
    ，但被告上開上訴意旨，無非就原判決理由中已詳為論斷與
    說明之事項，再事爭執原判決量刑過重。至被告縱患有嚴重
    冠狀動脈心臟病屬實，仍與被告涉犯上開加重竊盜犯行無涉
    ，其遽以提起本件上訴，為無理由，應予駁回。
據上論斷，應依刑事訴訟法第368條，判決如主文。
本案經檢察官黃柏齡到庭執行職務。
中    華    民    國    97    年    5     月    15    日
                   刑事第十九庭  審判長法  官  黃金富
                                       法  官  洪昌宏
                                       法  官  魏新國
以上正本證明與原本無異。
不得上訴。
                                       書記官  陳玉珍
中    華    民    國    97    年    5     月    15    日
附錄：本案論罪科刑法條全文
中華民國刑法第321條
犯竊盜罪而有左列情形之一者，處 6 月以上、 5 年以下有期徒
刑：
一  於夜間侵入住宅或有人居住之建築物、船艦或隱匿其內而犯
    之者。
二  毀越門扇、牆垣或其他安全設備而犯之者。
三  攜帶兇器而犯之者。
四  結夥三人以上而犯之者。
五  乘火災、水災或其他災害之際而犯之者。
六  在車站或埠頭而犯之者。
前項之未遂犯罰之。


司法院資訊處製作；財團法人民間司法改革基金會備份。
